【裁判字號】    94,訴,1528
【裁判日期】    950519
【裁判案由】    電信法等
【裁判全文】
臺灣板橋地方法院刑事判決              94年度訴字第1528號
公  訴  人  臺灣板橋地方法院檢察署檢察官
被      告  丙○○
被      告  丁○○
上  一  人
選任辯護人  林瑑琛律師
上列被告因竊盜等案件，經檢察官提起公訴（93年度偵字第1859
7 號），本院依簡式審判程序，判決如下：
    主  文
丙○○共同連續竊盜，累犯，處有期徒刑柒月。
丁○○共同連續竊盜，累犯，處有期徒刑伍月，如易科罰金，以
佰元折算壹日。
    事  實
一、丙○○前於民國90年間因違反毒品危害防制條例案件，經本
    院91年度易字第62號判決判處有期徒刑6 月，如易科罰金以
    300 元折算1 日確定，嗣於92年1 月31日縮刑期滿執行完畢
    （再犯本件構成累犯）；丁○○前於86年間因犯重利案件，
    經臺灣高等法院判處有期徒刑8 月確定，嗣於88年8 月14日
    縮刑期滿執行完畢（再犯本件構成累犯）。
二、緣甲○○係設於臺北縣永和市○○路○ 段191 巷2 弄1 號1
    樓「圓訊股份有限公司」（下稱圓訊公司）之員工，負責銷
    售並維修圓訊公司所代理之傳真機業務；甲○○明知其客戶
    中華電信股份有限公司（下稱中華電信公司）係電信業者，
    其以電腦或自動化設備輸入、儲存、編輯、檢索、輸出、傳
    遞之電話申請人年籍資料、住居所、電話裝置地、通話紀錄
    、傳真文件內容等資料均屬電信事業處理之通信，不得非法
    以盜接、盜錄或其他非法方法侵犯其祕密。詎其於92年4 月
    間，中華電信公司向圓訊公司購置之OKI2600 型傳真機（連
    接電話：00-00000000 號）功能故障，無法順利接收傳真文
    件後加以列印，乃通知甲○○前往維修處理，甲○○檢修後
    發現該部OKI2600 型傳真機之「記憶機板」損壞，可接收資
    料但無法順利列印傳真文件，又因該機型之記憶機板料件缺
    貨，甲○○乃將該部OKI2600 型傳真機設定「自動接收再轉
    傳功能」至中華電信公司之另部傳真機上，藉此讓前開故障
    之OKI2600 型傳真機所接收之資料讀入記憶體中（因該機型
    所接收之傳真資料，需先讀入記憶體中，始得再傳送至他部
    傳真機），俾該部傳真機所接收之傳真資料得以自記憶體中
    順利列印，而不受該傳真機記憶機板損壞之影響；惟上開故
    障之OKI2600 型傳真機設定自動接收再轉傳之功能至中華電
    信公司內另部傳真機後，其所接收之同一份傳真文件將分別
    於該故障之OKI2600 型傳真機及另部受轉傳之傳真機各列印
    一份，造成中華電信公司員工處理上之困擾；中華電信公司
    之承辦員工乃再電召甲○○前往維修處理，甲○○明知不應
    侵害中華電信公司所處理之通信祕密，竟為一時維修方便，
    將上開故障之OKI2600 型傳真機之「自動接收再轉傳功能」
    設定為轉傳至圓訊公司之傳真機（連接電話：00-00000000
    號），致該故障之OKI2600 型傳真機所接收之法院、檢察署
    及警察機關因偵審案件索取電話持用人基本資料、通聯紀錄
    等公務傳真訊息，或由中華電信公司回覆函文等通信秘密資
    料，因該傳真機所設定之自動接收轉傳功能，而轉傳至圓訊
    公司前開傳真機中，並於前開中華電信公司之OKI2600 型傳
    真機及上揭圓訊公司之傳真機上各列印一份，使中華電信公
    司之員工誤以為該故障之OKI2600 型傳真機已修復完成，並
    以此方式侵犯中華電信公司與公務機關間之通信秘密。（同
    案被告甲○○此部分犯罪事實業經本院於94年10月27日判決
    有罪確定）
三、丁○○為圓訊公司之員工，丙○○、丁○○則為舊識；丙○○於92年4 、5 月間至圓訊公司找丁○○聊天時，發現該處
    有前揭由中華電信公司轉傳至圓訊公司之機密文件，竟萌生
    意圖為自己不法所有之概括犯意，迄至同年11月28日止（起
    訴書誤載為12月28日，應予更正），多次利用至圓訊公司找
    丁○○聊天的機會，連續徒手竊取上揭通信秘密資料達200
    多頁。嗣丁○○查覺丙○○於圓訊公司竊取上揭祕密資料之
    情形後，竟未阻止其行竊，反應丙○○之要求，與丙○○基
    於共同連續竊盜之概括犯意聯絡，由丁○○趁工作之便，連
    續在圓訊公司內徒手竊取上揭通信資料2 次，再攜至臺北縣
    南勢角捷運站交予丙○○；丙○○取得上開祕密資料後，即
    將前開監聽資料透露給張淑真、郭秋燕、葉佳欣、梁瑞呈及
    綽號「佩君」等人，及向林明旭、張豐康及綽號「春生」之
    人推銷前開祕密之監聽資料，意欲販賣圖利。嗣於92年11月
    28 日 （起訴書誤載為92年12月28日，應予更正），丙○○
    因竊盜罪嫌經臺北縣政府警察局海山分局警員查獲時，自其
    身上及住處搜索扣得臺灣臺南地方法院檢察署92年11月25日
    南檢惟誠92他1395字第66887 號函、臺北縣政府警察局92年
    11月26日北警刑字第920129773 號傳真及中華電信公司間之
    傳真公務機密資料，而查悉上情。
四、案經中華電信股份有限公司訴由法務部調查局台北市調查處
    報請臺灣板橋地方法院檢察署檢察官偵查起訴，本院於準備
    程序進行中，被告二人就被訴事實為有罪之陳述，經告知簡
    式審判程序之旨，並聽取公訴人、被告之意見後，由本院合
    議庭裁定由受命法官獨任進行簡式審判程序。
    理  由
一、訊據被告丙○○、賴柏誠二人就渠等前開連續竊盜之犯行全
    部坦白承認，核與下列事證相符：
    (一)同案被告甲○○於調查站詢時證稱：被告丁○○是圓訊公
      司的員工，我在92年7 月間有在圓訊公司樓下遇到被告丙○○，被告丁○○向我介紹說被告丙○○是他的朋友；後
      來我也見過被告丙○○到圓訊公司2 、3 次；我沒有將上
      開由中華電信公司轉傳到圓訊公司的祕密資料交給被告丙○○，應該是丙○○偷的等語（見偵查卷第28-33 頁）。
    (二)證人蕭博彥於調查站詢問及檢察官偵訊中證稱：我和被告
      丙○○、丁○○從小就認識，於93年4 月間梁瑞呈（已歿
      ）有打電話給我，跟我說被告丙○○拿了一疊司法機關的
      監聽資料給他，丙○○並向梁瑞呈表示我的電話有被監聽
      ，所以梁瑞呈才打電話給我叫我暫時不要做壞事等語（見
      偵查卷第127-129 、408-409 頁）。
    (三)證人乙○○於調查站詢問時證稱：我於89年間認識被告丙○○，交情不錯，透過被告丙○○也認識被告丁○○，但
      沒有很熟；我曾多次騎車載被告丙○○去圓訊公司找被告
      丁○○，被告丙○○後來有告訴我說，他去圓訊公司是去
      拿情治機關傳真予中華電信公司的監聽資料；被告丙○○
      也曾拿前述監聽資料的公文給我看，以便核對我自己的電
      話是否被監聽；此外，我也認識綽號「阿翔」的林明旭，
      他是被告丙○○的朋友，被告丙○○曾持前述機密公文資
      料，叫我載他去智光商職附近找林明旭等語（見偵查卷第
      137-139 頁）。
    (四)本件被告丙○○曾於92年11月28日因另涉嫌竊盜案遭警盤
      查時，確持有其自圓訊公司竊取之公務機密資料一節，亦
      有自被告丙○○身上當場查獲之臺灣臺南地方法院檢察署
      92年11月25日南檢惟誠92他1395字第66887 號函影本、臺
      北縣政府警察局92年11月26日北警刑字第0920129773號函
      影本各1 份附卷可按（見偵查卷第15、16頁）。
    (五)此外，被告丙○○確曾將其竊得公務機密資料之內容告知
      張淑真、郭秋燕、葉佳欣、梁瑞呈及綽號「佩君」等人；
      及向林明旭、張豐康及綽號「春生」之人推銷上開公務資
      料，意欲出售牟利等情，除被告丙○○之自白外，亦有對
      被告丙○○所使用之0000000000號行動電話監聽之通訊監
      查報告書、通訊監查譯文等件附卷可憑（見偵查卷第343-
      367 頁）。
    (六)綜上調查，被告二人之自白與事實相符，應堪採信。本件
      事證明確，被告二人犯行堪予認定。
二、核被告丁○○、丙○○二人所為，均係犯刑法第320 條第1
    項之竊盜罪。渠二人多次竊盜犯行，時間緊接，所犯構成要
    件相同之罪，顯係基於概括之犯意反覆為之，應分別依連續
    犯之規定論以一罪並加重其刑。被告二人就前開連續竊盜犯
    行有犯意聯絡，行為分擔，均為共同正犯。又被告二人有如
    事實欄所示之論罪科刑執行前科，渠二人於有期徒刑執行完
    畢後，五年內再犯本件有期徒刑以上之罪，均為累犯，應分
    別依法遞加重其刑。爰審酌被告二人明知前開不慎外流之公
    務資料，係司法機關依法偵查犯罪所為之公務機密，竟意圖
    為自己或他人逃避司法偵查，竊取前開監聽資料供他人查閱
    ，犯罪之動機、目的、手段殊非可取，且嚴重影響犯罪偵查
    及社會治安，所生危害非輕；被告丙○○更變本加厲欲將上
    開機密之公務資料出售牟利，所為尤屬可議；而被告丁○○
    涉案情節則屬較輕；再考量被告二人犯罪後均知坦承犯行，
    態度良好等一切情狀，分別量處如主文第1 項及第2 項所示
    之刑，並就被告丁○○部分併諭知易科罰金之折算標準，以
    示懲儆。至公訴意旨具體求處被告丙○○有期徒刑1 年6 月
    ；被告丁○○有期徒刑1 年，容嫌過重，附此敘明。
三、辯護意旨雖以：被告丁○○自圓訊公司拿取之機密傳真資料
    ，並無財產上之價值，是其所為是否應僅成立妨害祕密罪，
    不成立竊盜罪，請庭上考量云云。惟查被告二人所竊取之公
    務機密傳真資料並非無財產上之價值，此觀乎被告丙○○尚
    欲持以販售牟利一節自明，是被告丁○○前揭所為自應成立
    前開竊盜罪責無疑；另核被告丁○○上揭行為情狀，並不該
    當刑法妨害祕密罪章各罪、或刑法第132 條洩露國防以外之
    機密等罪之構成要件，自無以辯護人所稱妨害密祕罪責相繩
    之餘地，均附此說明。
據上論斷，應依刑事訴訟法第273 條之1 第1 項、第299 條第1
項前段，刑法第28條、第56條、第320 條、第41條第1 項前段、
第47條、罰金罰鍰提高標準條例第1 條前段、第2 條，判決如主
文。
中    華    民    國    95    年    5     月    19    日
                  刑事第五庭    法  官  許映鈞
以上正本證明與原本無異。
如不服本判決，應於送達後10日內向本院提出上訴狀（須附繕本
）。
                                書記官  呂苗澂
中    華    民    國    95    年    5     月    19    日
附錄本案論罪科刑法條全文
中華民國刑法第320條
意圖為自己或第三人不法之所有，而竊取他人之動產者，為竊盜
罪，處五年以下有期徒刑、拘役或五百元以下罰金。
意圖為自己或第三人不法之利益，而竊佔他人之不動產者，依前
項之規定處斷。
前二項之未遂犯罰之。


司法院資訊處製作；財團法人民間司法改革基金會備份。
